# 请教：未实际出资收购的子公司，合并报表会计处理问题

提问人：sniperzf 时间：2017-02-09 14:39:10
背景： A公司 8 月 1 号收购B公司，计划出资 200 万，认缴 70 万，占B公司股权51%，至报表日尚未实际出资，但已取得实际控制权。A公司没有形成长投，B公司只有原股东实收资本。 问题 1 ：已取得实际控制权，但为实际出资，合并日需要做抵消吗？ 问题 2 ：期末合并报表，购买日之前形成的净利润和未分配利润，要怎么在合并底稿里做分录啊？

回答人：chenyiwei
首先建议对“已取得实际控制权”的意见予以慎重的重新考虑。因为控制权包含三要素，其中包括“享有或承担可变回报”，缺一不可。
此处是否A公司在未出资的情况下已经按照认缴出资比例享有或承担了B公司的盈亏？如果是，为什么？ 如果确实取得了控制权，则A应将B纳入合并报表范围，但少数股东权益和少数股东损益的金额就需要按照股东之间的约定和公司法的相关规定来确定了，不一定是按照认缴出资比例。